【裁判字號】    97,繼,24
【裁判日期】    970104
【裁判案由】    限定繼承
【裁判全文】
臺灣桃園地方法院民事裁定                97年度繼字第24號
聲  明  人
即  繼承人  壬○○
            癸○○
            己○○
            丙○○
            乙○○
            甲○○
            庚○○
            丑○○
            子○○
            戊○○
            丁○○
法定代理人  張連章
            游素真
前列11人共同
相  對  人
即被繼承人  辛○○（亡）
                      最後住所.
上列聲明人聲明限定繼承事件，本院裁定如下：
    主  文
聲明駁回。
聲明程序費用由聲明人負擔。
    理  由
一、按遺產繼承人，除配偶外，依左列順序定之：(一)、直系血親
    卑親屬。(二)、父母。(三)、兄弟姊妹。(四)、祖父母，民法第11
    38條定有明文。又按配偶，有相互繼承之權，其應繼分與第
    1138條所定第一順序之繼承人同為繼承時，其應繼分與他繼
    承人平均；第一順序之繼承人，其親近者均拋棄繼承權時，
    由次親等之直系血親卑親屬繼承，同法第1144條第1 項、第
    1176條第5 項亦分別定有明文。再按繼承人得限定以因繼承
    所得之遺產，償還被繼承人之債務；又繼承人有數人，其中
    1 人主張為限定之繼承時，其他繼承人視為同為限定之繼承
    ，民法第1154條第1 、2 項有明文規定。而按繼承人向法院
    為限定繼承時，法院應依公示催告程序公告，命被繼承人之
    債權人於一定期限內，報明其債權，亦為同法第1157條第1
    項所明定。
二、經查，相對人即被繼承人辛○○於民國96年9 月8 日死亡時
    ，其第一順序直系血親卑親屬親等較近之繼承人有游輝鈿、
    游輝煜、李游梅香、游金足及游素真等5 名子女，並均於96
    年10月22日向本院為拋棄繼承之聲明，並經本院准許在案，
    此有其提出本院96年11月2 日桃院木家日96年度繼字第1208
    號准予備查函在卷可按，是繼承權歸於被繼承人次親等直系
    血親卑親屬，即本件聲明人壬○○、癸○○、己○○、丙○
    ○、乙○○、甲○○、庚○○、丑○○、子○○、戊○○、
    丁○○等11人在內，並與被繼承人之配偶游陳嬌同為繼承人
    ，則游陳嬌嗣於法定期限內向法院為限定繼承之聲明，並經
    本院於96年11月15日以96年度繼字第1308號裁定准為公示催
    告，業據其提出上開裁定影本在卷可稽，揆諸前揭說明，聲
    明人等11人在亦一同視為限定之繼承，在被繼承人遺產範圍
    內，償還其遺債，對繼承人而言，已同蒙其利，是本件聲明
    人等11人所為限定繼承之聲明，似屬多餘；況上開裁定已准
    為對被繼承人之債權人為報明債權之公示催告，債權人只需
    於一定期限內，向繼承人報明債權，即可按其債權數額，在
    遺產範圍內享有比例受償之利益，並免生失權之效果，故倘
    法院再另為准為限定繼承之公示催告，則反生有多次陳報債
    權之期限，無所適從，且對是否生失權效果，反生疑異，且
    有矛盾歧異之虞，故既已有同順序之繼承人為限定繼承之聲
    明，並經法院准許在案，則聲明人11人亦視同為限定繼承，
    與聲明人為本件聲明之目的並無違背，亦無再准予公示催告
    之必要，故本件聲明人11人之聲明，應予駁回。
三、依非訟事件法第21條第1 項前段，裁定如主文。
中    華    民    國    97    年    1     月    4     日
                家事法庭  法  官  陳筱蓉
以上為正本係照原本作成
如對本裁定抗告須於裁定送達後10日內向本院提出抗告狀，並應
繳納抗告費新台幣1,000 元。
中    華    民    國    97    年    1     月    4     日
                          書記官  劉文松


司法院資訊處製作；財團法人民間司法改革基金會備份。
